臺灣臺中地方法院民事判決　九十年訴字第二一號
　　原　　　告　日商‧三麗歐股份有限公司
　　法定代理人　甲○○○
　　　　　　　　林金榮
　　被　　　告　乙○○
　　訴訟代理人　丙○○
右當事人間請求損害賠償事件，本院判決如左：
    主      文
被告應給付原告新台幣捌拾參萬肆仟柒佰伍拾元，及自民國九十年一月十三日起至清償日止
，按週年利率百分之五計算之利息。
被告應將台灣高等法院台中分院八十九年度上易字第一三○○號判決書全文，以十全規格刊
載於中國時報第二十七版全國版壹日。
原告其餘之訴駁回。
訴訟費用由被告負擔十分之四，餘由原告負擔。
本判決第一項，於原告以新台幣貳拾柒萬捌仟元為被告供擔保後，得假執行。
原告其餘假執行之聲請駁回。
    事      實
甲、原告方面：
一、聲明：
  (一)被告應給付原告新台幣（下同）二百萬元，及自起訴狀繕本送達之翌日起至清償日止，
    按週年利率百分之五計算之利息。
  (二)被告應將台灣高等法院台中分院八十九年度上易字第一三○○號判決書全文，以十全規
    格登載中國時報第二十七版全國版一日。
  (三)願供擔保請准就第一項聲請部分宣告假執行。
二、陳述：
（一）被告明知「HELLO KITTY及圖」、「MY MELODY及圖」等商標，均屬原告享有商標專用
      權，竟自民國（下同）八十七年十二月間起，分別向晶芝美國際貿易有限公司（下稱
      晶芝美公司）、雅利有限公司（下稱雅利公司）、瀧水國際有限公司（下稱瀧水公司
      ），以每件數百元不等之價格，買入如附表一、二、三所示使用相同上開商標圖樣之
      仿冒商品後，再以販入價格加上百分之二十或三十所得金額為售價，連續多次賣予不
      特定人，侵害原告所享有之商標專用權，直至八十八年二月八日始遭法務部調查局台
      中縣調查站（以下簡稱台中縣調查站）查獲，並扣得如附表一、二、三所示之仿冒商
      品共計二千六百二十八個，嗣經台灣高等法院台中分院以八十九年度上易字第一三○
      ○號，判決被告「連續明知為同一商品，使用相同於他人註冊商標之圖樣而販賣，處
      有期徒刑肆月，如易科罰金以參佰元折算壹日」，「扣案之仿冒『HELLO KITTY』商品
      貳仟貳百捌拾柒個、仿冒『MY MELO DY』商品參佰肆拾壹個，均沒收」確定在案。
（二）按「商標專用權人對於侵害其商標專用權者，得請求損害賠償」、「因故意或過失而
      有第六十三條之行為者，應與侵害商標專用權者負連帶賠償責任」、「商標專用權人
      依第六十一條請求損害賠償時，得就左列各款擇一計算其損害：三、就查獲侵害商標
      專用權商品零售單價五百倍至一千五百倍之金額。但所查獲商品超過一千五百件時，
      以其總價定賠償金額」、「前三項規定於依第六十七條請求連帶賠償時，準用之」、
      「商標專用權人，得請求由侵害商標專用權者負擔費用，將依本章認定侵害商標專用
      權情事之判決書內容全部或一部登載新聞紙」；商標法第六十一條第一項、第六十七
      條、第六十六條第一項第三款、第六十八條分別定有明文。本件被告侵害原告所享有
      上開商標專用權之商品，共計有二十種，依據上開意旨，原告爰以該商品之零售單價
      總和五百倍之金額，請求被告給付賠償金二百萬元，並得請求被告連帶負擔費用，將
      台灣高等法院八十九年度上易字第一三○○號判決書全文，以十全規格登載中國時報
      第二十七版全國版一日。
（三）復按給付無確定期限者，債務人於債權人得請求給付時，經其催告而未為給付，自受
      催告時起，負遲延責任。其經債權人起訴而送達訴狀，或依督促程序送達支付命令，
      或為其他相類之行為者，與催告有同一之效力。民法第二百二十九條第二項亦有明文
      。據此，原告亦得請求被告連帶給付自起訴狀繕本送達之翌日起至清償日止，按週年
      利率百分之五計算之利息。
（四）被告雖抗辯因瀧水公司已支付和解金，本件賠償金額應該扣除該和解金數額云云，惟
      查瀧水公司係於八十七年九月二十五日為警查獲販賣仿冒品之事實，嗣於八十八年一
      月十九日就前開侵害原告商標專用權之犯罪行為以一百萬元與原告達成和解。詎瀧水
      公司竟於八十七年十月間，又另行起意，重新購入仿冒品，並販售給本件被告，本件
      被告買入後始於八十八年二月間為警查獲。因此，瀧水公司販賣仿冒品予被告之行為
      ，與八十七年九月二十五日瀧水公司被查獲之販賣仿冒品行為，並無關係。
（五）對於附表一、二、三所示零售單價之真正，無爭執。
三、證據：提出經濟部中央標準局商標第一四二七一四號、第二三一○一八號、第一五八一
          五九號、第一四二九一二號、第一四二九五三號、第一四二八八四號、第一四四
          六一三號、第一四二七一六號、第一四二九五五號、第一四三八四九號、第一四
          二八一○號、第五六五九五八號、第五四四○八四號註冊證影本各一件、中華民
          國商標聯合商標註冊第00000000號註冊證影本一件、本院八十八年度易
          字第二一七五號及台灣高等法院台中分院八十九年度上易字第一三○○號刑事判
          決影本一件、現在事項全部證明書（公司登記事項證明書）影本一件、台灣高等
          法院八十九年度上訴字第一三○九號刑事判決影本一件、和解契約書影本一件、
          仿冒商品照片十八張、商標圖形查詢影本三件、商標公報影本五件為證，並聲請
          向台灣台中地方法院檢察署調取查扣之證物。
乙、被告方面：被告未於最後言詞辯論期日到場，據其前到場所為聲明及陳述如左：
一、聲明：求為判決駁回原告之訴及其假執行之聲請。
二、陳述：
（一）上開產品係原告向晶芝美公司、雅利公司、瀧水公司所購買，有其保證書及日本中島
      商店之具函保證等文件足資證明上開商品原係平行輸入之商標真品，亦據晶芝美公司
      負責人王美惠及瀧水公司負責人黃麗燕在本院刑事庭證述系爭商品皆為其自日本進口
      等情屬實，惟均不為本院及高等法院台中分院刑事庭所採。又本件原告所倚不過台灣
      高等法院台中分院八十九年度上易字第一三○○號刑事確定判決，但於刑案審判過程
      中，原告並無其他證據足以證明被告所購入之商品係非平行輸入之商標商品。又該確
      定判決所引用之證據，單僅「鑑定報告書」而已，而該報告書係由原告之公司經理陳
      景峰單方面所寫，其報告書之內容是否公允，不無疑義。再觀其職稱為「採購經理」
      ，就其鑑定所需之特別學識及經驗是否足以勝任，皆有待查看。原告日本母公司委託
      代加工之廠商及利用該商標之其他廠商之商品，經年累計達有數萬種之多，依常理之
      判斷，該採購經理就母公司之商品種類上千上萬如何能一一知曉？一一分辨？一一判
      斷其真偽？其分辨之方法、立基為何？於刑事審判程序中，均未見其提出相關之證據
      如商品目錄，以證明日本國內並無原告所稱之仿冒商品之存在，上開疑問均足見刑事
      庭所調查之證據，並不足以拘束本件判決。綜上所述，被告公司並非不能販賣平行輸
      入之商標商品，故就舉證責任之分配而言，原告未能舉證排除被告所販售之商品為平
      行輸入之商標真品之可能，是原告提起本件損害賠償之訴，自有可議之處。
（二）按商品自註冊之日起，取得商標專用權。商標專用權以請准註冊之商標及所指定之商
      品為限，商標法第二十一條定有明文。是倘非指定之商品，縱其商品上有該商標，亦
      無本法之適用。又註冊之商標，已依商標法第二十五條，於呈請時就該施行細則內僅
      指定其商標使用於某類中之一種商品，則專用權，當然不及於全類。有司法院院字第
      一八○八號解釋在案。本件原告起訴狀內附表一編號一、三之商品，被告並未販售，
      原告是否可向被告就該商品起訴請求賠償，不無疑義。又附表一編號三、七（手機套
      ）及附表三編號三（便條紙盒），非原告於註冊時所指定之商品，無法取得商標專用
      權，以上均應排除在損害賠償之範圍。
（三）又因為扣案之商品係被告向瀧水公司購入，因此，被告與瀧水公司係對原告負連帶賠
      償責任，而瀧水公司已與原告以二百萬元達成和解，並已支付，本件賠償金額應扣除
      上開和解金之數額。
（四）對於附表一、二、三所示零售單價之真正，無爭執。
（五）另依商標法第六十一條規定，如有供述來源，可以減輕或免除賠償金額，被告於調查
      站時已經有供出來源，應可以減輕或免除賠償金額，有被告在八十八年三月二日調查
      筆錄可稽。
三、證據：提出瀧水公司委託經銷證明影本一件、瀧水公司函影本一件、雅利公司委託銷售
          書影本一件、保證書影本一件、本院刑事庭八十九年四月十二日審判筆錄影本一
          份、違反商標法案扣押物品鑑定報告書影本一件、經濟部中央標準局商標第一四
          二七一四號、第一四二七一六號、第二三一○一八號、第一五八一五九號、第一
          四二九一二號、第一四二九五三號、第0000000號、第一四二八八四號、
          第一四四六一三號、第一四三八四九號註冊證影本各一件、智慧財產局商品及服
          務類似群組參考資料影本一份為證，並聲請訊問證人黃麗燕。
丙、本院依職權調閱臺灣高等法院臺中分院八十九年度上易字第一三○○號違反商標法案件
    全卷（含台灣台中地方法院檢察署八十八年度他字第二七四號卷、同署八十八年度偵字
    第一一九九二號卷、同署八十九年度執字第四三四三號卷、本院八十八年度易字第二一
    七五號卷）。
    理      由
一、本件被告經合法通知，未於最後言詞辯論期日到場，核無民事訴訟法第三百八十六條各
    款所列情形，爰依原告之聲請，由其一造辯論而為判決。
二、本件原告起訴主張：被告明知「HELLO KITTY及圖」、「MY MELODY及圖」等商標，均屬
    原告享有商標專用權，竟自八十七年十二月間起，分別向晶芝美公司、雅利公司、瀧水
    公司，以每件數百元不等之價格，買入如附表一、二、三所示使用相同前開商標圖樣之
    仿冒商品後，再以販入價格加上百分之二十或三十所得金額為售價，連續多次賣予不特
    定人，侵害原告所享有之商標專用權，爰依商標法第六十三條、第六十七條、第六十一
    條第一項、第六十六條第一項第三款、第四款及第六十八條規定，請求被告給付原告賠
    償金二百萬元，並請求被告負擔費用，將台灣高等法院台中分院八十九年度上易字第一
    三○○號判決書全文，以十全規格登載中國時報第二十七版全國版一日等語；被告則以
    ：上開產品係原告向晶芝美公司、雅利公司、瀧水公司所購買，係平行輸入之商標真品
    。本件原告起訴所倚不過台灣高等法院台中分院八十九年度上易字第一三○○號刑事確
    定判決，但於刑事審判過程中，原告並無其他證據足以證明被告所購入之商品係非平行
    輸入之商標商品。又該確定判決所引用之證據，單僅「鑑定報告書」而已，而該報告書
    係由原告之公司經理陳景峰單方面所寫，其報告書之內容是否公允，不無疑義。再觀其
    職稱為「採購經理」，就其鑑定所需之特別學識及經驗是否足以勝任，皆有待查看，上
    開判決不足以拘束本件判決。原告既未能舉證排除被告所販售之商品為平行輸入之商標
    真品之可能，是原告提起本件損害賠償之訴，自有可議之處。又原告起訴狀內附表一編
    號一、三之商品，被告並未販售；附表一編號三、七（手機套）及附表三編號三（便條
    紙盒），非原告於註冊時所指定之商品，無法取得商標專用權，均應排除在損害賠償之
    範圍。又被告與瀧水公司係對原告負連帶賠償責任，而瀧水公司已與原告以二百萬元達
    成和解，並已支付，本件賠償金額應扣除上開和解金之數額。另被告於調查站時已經有
    供出來源，依商標法第六十一條規定，應可以減輕或免除賠償金額等語，資為抗辯。
三、經查：原告為「HELLO KITTY及圖」、「MY MELODY及圖」等商標之商標專用權人，其中
    「HELLO  KITTY及圖」部分之商標註冊證號第一四二七一四號、第一四二九一二號、第
    一四二八八四號、第一四二九五三號、第一四四六一三號、第一四二七四八號、第二三
    一０一八號、「MY  MELODY及圖」部分之商標註冊證號第一四二七一六號、第一四二九
    五五號之商標，現均仍在專用期間，被告自八十七年十二月間起，分別向晶芝美公司、
    利雅公司、瀧水公司，買入使用前開「HELLO KITTY及圖」、「MY MELODY及圖」相同商
    標圖樣之商品，加以販售予不特定人，經原告發覺報案，於八十八年二月八日下午二時
    三十分左右，由台中縣調查站之調查員持搜索票在台中縣神岡鄉○○路六六七巷六二弄
    五之二號「紫成實業有限公司」內查獲使用與「HELLO  KITTY及圖」相同商標之商品，
    總計二千二百八十七個、使用與「MY  MELODY及圖」相同商標之商品，總計三百四十一
    個，經臺灣臺中地方法院檢察署檢察官以被告涉犯商標法第六十三條販賣仿冒商品罪嫌
    ，提起公訴，本院刑事庭審理後，於八十九年四月二十六日以八十八年度易字第二一七
    五號刑事判決判處被告連續明知為同一商品，使用相同於他人註冊商標之圖樣而販賣，
    處有期徒刑肆月，如易科罰金以參佰元折算壹日，扣案之仿冒「HELLO  KITTY」商品貳
    仟貳百捌拾柒個、仿冒「MY  MELODY」商品參佰肆拾壹個，均沒收，上訴後，復經臺灣
    高等法院臺中分院以八十九年度上易字第一三○○號，駁回上訴而告確定等情，有原告
    提出經濟部中央標準局商標註冊證影本十三份、中華民國商標註冊證影本一份、本院八
    十八年度易字第二一七五號及台灣高等法院台中分院八十九年度上易字第一三○○號刑
    事判決影本一份、現在事項全部證明書（公司登記事項證明書）影本一份在卷可稽，並
    經本院調閱臺灣高等法院臺中分院八十九年度上易字第一三○○號違反商標法案件卷全
    卷（含台灣台中地方法院檢察署八十八年度他字第二七四號卷、同署八十八年度偵字第
    一一九九二號卷、同署八十九年度執字第四三四三號卷、本院八十八年度易字第二一七
    五號卷）核對無誤，自堪信為真實。
四、再查：
（一）如附表一編號二、編號四至編號十四、附表二、三所示之物品，均係前開刑案中經台
      中縣調查站人員查獲之物品等情，有原告提出之照片十六張在卷可參，復為兩造所不
      爭執，應可信為真實。
（二）如附表一編號一所示皮包（拉鍊式）、編號三所示手機套（塑膠製），被告雖否認有
      販賣該等物品而遭查扣之情形；惟查，上開物品確係前開刑案中經查扣之物品等情，
      業據原告提出照片二張及底片一捲為證，按前開被告承認係屬遭查扣之物品之照片，
      係在八十九年一月二十八日原告會同被告及調查站人員啟封刑案查扣證物所照等情，
      經本院調閱本院八十八年度易字第二一七五號卷核對無誤（見案卷第七十九頁至九十
      三頁），而拍攝如附表一編號一所示皮包（拉鍊式）、編號三所示手機套（塑膠製）
      照片之底片，係夾在當日拍攝且被告承認之物品之中等情，有前開底片一捲可證，衡
      情如附表一編號一所示皮包（拉鍊式）、編號三所示手機套（塑膠製）之照片，應係
      與前開被告承認部分之照片，在同時間同地點拍攝，應屬無疑，被告空言否認，且與
      事實不符，應不足採信。
（三）而前開被告販售而遭查扣之附表一及附表二、三所示之物品，經台中縣調查站鑑定結
      果，均係屬仿冒之商品，並非真品等情，有台中縣調查站八十九年二月十四日（八九
      ）豐法字第一三０號函及照片附於本院八十八年度易字第二一七五號卷可查（見該卷
      第七十五頁至第九十三頁），被告雖舉證人王美惠、黃麗燕在刑案之證詞（見被告所
      提之本院刑事庭八十九年四月十二日審判筆錄影本一件），並提出瀧水公司委託經銷
      證明影本一件、瀧水公司函影本一件、雅利公司委託銷售書影本一件、保證書影本一
      件為證，欲證明其所前開所販賣之產品為真品云云，惟按證人黃麗燕本身即因販售仿
      冒前開「HELLO KITTY及圖」、「MY MELODY及圖」等商標之商品，遭判處有期徒刑一
      年二月、緩刑三年在案，有原告提出之臺灣高等法院八十九年度上訴字第一三○九號
      刑事判決影本一件在卷可考，則其所為之證詞及其交付給被告之瀧水公司委託經銷證
      明影本一件、瀧水公司函影本一件及保證書影本一件，自均不足證明被告所販售之前
      開物品係屬真品；再者，證人王美惠亦因上開販賣仿冒商品而涉嫌侵害原告之商標專
      用權，則其證詞已難信必為真正，況縱該證人王美惠所證其販售給被告之物品均真品
      為真，然本件刑案於查扣當時確有部分之物品係屬真品等情，有由陳景峰出具之鑑定
      報告書一件附於臺臺灣臺中地方法院檢察署八十八年度偵字第一一九九二號卷內可按
      （見該卷第二一頁），足見被告買入之物品並非全為仿冒品，而係夾帶著真品與仿冒
      品販售，該證人既未證明前開扣案之物品係由其賣予被告，則自難據其證詞而為有被
      告認定之依據；而被告所提之雅利公司委託銷售書影本一件，其內容係指雅利公司授
      權被告可代為銷售小熊維尼之產品，與本件無涉，自亦難據而證明被告前開販售之物
      品為真品。被告辯稱上開查扣物品均係真品云云，尚與事實不符，並無可採。
（四）又如附表一編號一、二、四至六、八至十四號、附表二編號二號、附表三編號一、二
      號之仿冒商品，確係屬侵害原告商標專用權之商品等情，業據原告提出提出經濟部中
      央標準局商標第一四二七一四號、第二三一○一八號、第一五八一五九號、第一四二
      九一二號、第一四二九五三號、第一四二八八四號、第一四四六一三號、第一四二七
      一六號、第一四二九五五號註冊證影本各一件、商品照片十三張、商標圖形查詢影本
      三件、商標公報影本五件，自堪信為真實。惟按商品自註冊之日起，取得商標專用權
      。商標專用權以請准註冊之商標及所指定之商品為限。商標法第二十一條定有明文。
      是倘非指定之商品，縱其商品上有該商標，亦無本法之適用。又註冊之商標，已依商
      標法第二十五條，於申請時就該施行細則內僅指定其商標使用於某類中之一種商品，
      則專用權，當然不及於全類（司法院院字第一八○八號解釋參照）。本件原告主張附
      表一編號三之手機套，被告侵害商標專用權之商標註冊號數為第一四二七一四號；附
      表一編號七之手機套，被告侵害商標專用權之商標註冊號數為第一五八一五九號；附
      表二編號一之電子音樂收納盒，被告侵害商標專用權之商標註冊號數為第一四二九五
      三號；附表二編號三之夾子，被告侵害商標專用權之商標註冊號數為第五六五九五八
      號；附表三編號三之便條紙盒，被告侵害商標專用權之商標註冊號數為第一四三八四
      九號等語；惟查：第一四二七一四號商標專用權，其專用商品為「各種書包、手提箱
      袋、旅行袋、皮夾等及其他應屬於本類之一切商品」，第一五八一五九號商標專用權
      ，其專用商品為「電視機、電唱機、收音機、錄音機、無線電機器材、通訊器材等及
      其零件及其他應屬於本類之一切商品」，第一四二九五三號商標專用權，其專用商品
      為「各種運動遊戲器具、兒童玩具等及其他應屬於本類之一切商品」、第五六五九五
      八號商標專用權，其專用商品為「漿糊、透明膠帶、訂書機、削鉛筆機、圖釘、迴紋
      針、卷宗夾、打印台、白粘膠帶、白板、膠紙、膠帶、膠水等」，第一四三八四九號
      商標專用權，其專用商品為商標法施行細則第二十七條第五十八類即為「各種筆、墨
      、墨水、橡皮擦等文具及其他應屬於本類之一切商品」等，有原告所提經濟部中央標
      準局商標註冊證影本及商標公報影本在卷可資佐證，經核前開附表一編號三、七之手
      機套、附表二編號一之電子音樂收納盒、編號三之夾子及附表三編號三之便條紙盒，
      均非屬原告主張商標註冊證上所指定之商品，則揆諸前開說明，自應排除在侵害商標
      專用權之範圍之外，原告主張被告販售此部分之商品，亦侵害其商標專用權云云，與
      事實不符，尚無可採。
五、被告復辯稱：被告與瀧水公司係對原告負連帶賠償責任，而瀧水公司已與原告以二百萬
    元達成和解，並已支付，本件賠償金額應扣除上開和解金之數額此部份之云云。然上開
    瀧水公司與本件原告所簽訂之和解契約書，係於八十八年一月十九日所簽署，就瀧水公
    司在八十七年九月二十五日為警查獲販賣仿冒品之侵害商標專用權之行為所為之和解，
    顯與本件係瀧水公司於前開經查獲後之八十七年十月間，另購入仿冒品，再販售與被告
    ，而於八十八年二月間為警查獲販賣仿冒品一事無關等情，有原告提出之台灣高等法院
    台中分院八十九年度上訴字第一三○九號刑事判決影本一件及和解契約書影本一件可資
    佐證，足見被告所指之前開和解行為，與本件無涉，尚難據而採為有利被告認定之依據
    。是被告此部分之抗辯，顯不足採。
六、按商標專用權人對於侵害其商標專用權者，得請求損害賠償；因故意或過失而有第六十
    三條（明知為仿冒商標之商品而販賣、意圖販賣而陳列、輸出或輸入）之行為者，應與
    侵害商標專用權者負連帶賠償責任，而商標專用權人請求損害賠償時，得就查獲侵害商
    標專用權商品零售單價五百倍至一千五百倍之金額，計算其損害，該規定於依第六十七
    條請求連帶賠償時，準用之；商標法第六十一條第一項、第六十七條、第六十六條第一
    項第三款、第四項分別定有明文。本件被告販售侵害原告商標專用權之商品，共計有附
    表一編號一、二、四至六、八至十四號、附表二編號二號、附表三編號一、二號等十五
    種商品，業如前述，該十五種商品之零售單價為如附表零售單價欄所示，為兩造所不爭
    執，則原告主張依商標法之規定，其得以該侵害商標專用權之商品之零售單價之五百倍
    計算其損害額，於法並無不合，經計算結果，其損害額為一百六十六萬九千五百元（即
    商品總單價三千三百三十九元之五百倍），固得請求被告賠償；但被告於刑案遭查獲時
    ，在台中縣調查站接受調查時即供出前開其所販售商品之來源等情，有八十八年三月二
    日台中縣調查站調查筆錄附附於台灣台中地方法院檢察署八十八年度偵字第一一九九二
    號偵查卷第七頁可稽，原告對此復未爭執，則被告之行為自已符合商標法第六十七條之
    但書規定規定之情形，本院審酌被告侵害商標專用權之一切情形，認為被告之賠償額以
    減輕至前開計算之損害額二分之一為適當，爰依商標法第六十七條但書規定，減輕其賠
    償金額二分之一，經減輕後，被告應賠償之金額即減為八十三萬四千七百五十元。從而
    ，原告基於商標專用權遭侵害而請求被告賠償，在八十三萬四千七百五十元及自起訴狀
    繕本送達之翌日起至清償日止按週年利率百分之五計算之法定遲延利息之範圍內，於法
    有據，應予准許，逾此部分之請求，為無理由，應予駁回。
七、末按商標專用權人，得請求由侵害商標專用權者負擔費用，將依本章認定侵害商標專用
    權情事之判決書內容全部或一部登載新聞紙，商標法第六十八條亦有明文。查被告經本
    院八十八年度易字第二一七五號刑事判決，以被告連續犯商標法第六十三條所定之罪，
    判處有期徒刑四月，如易科罰金以三百元折算一日，後經上訴復由台灣高等法院八十九
    年度上易字第一三○○號刑事判決駁回被告之上訴確定，則揆諸前揭規定，原告自得請
    求由被告負擔費用將該刑事判決書內容全部登載新聞紙，原告請求由被告負擔費用，將
    前開所指台灣高等法院台中分院八十九年度上易字第一三○○號判決書全文，以十全規
    格登載中國時報第二十七版全國版一日，於法尚無不合，亦應准許。
八、原告陳明願供擔保，請准宣告其訴之聲明第一項部份得為假執行，經核原告勝訴如主文
    第一項所示之部分，核無不合，爰酌定相當之擔保金額，予以准許，至其敗訴部分，其
    假執行之聲請，因訴經駁回而失所附麗，因併予駁回，附予說明。
九、本件之判決基礎已臻明確，且證人黃麗燕業已於刑案中到庭證述詳盡，本院復已調取該
    部分之筆錄核閱，而被告復未提出逾前開刑案訊問內容範圍之待證事實，是核無再訊問
    證人黃麗燕之必要，其訊問證人黃麗燕之聲請，應予駁回；又兩造其餘攻擊防禦方法及
    主張舉證，經審酌結果均於判決結果不生影響，無一一論述之必要，併此敘明。
十、據上論結，本件原告之訴為一部有理由，一部無理由，依民事訴訟法第七十九條但書、
    第三百九十條第二項，判決如主文。
中　　　華　　　民　　　國　　  九十一　　　年　　  一　　  月　　 二十四　　 日
~B臺灣臺中地方法院民事第四庭
~B    法　官　李國增
右為正本，係照原本作成。
如不服本判決，應於判決送達後二十日內，向本院提出上訴狀。
中　　　華　　　民　　　國　　  九十一　　　年　　  一　　  月　　 二十四　　 日
~B法院書記官
~F0;
~T40;
┌──────────────────────────────────────┐
│附表一                                                                      │
├──┬──────────┬──────────┬─────────────┤
│編號│物    品    名    稱│零    售    單    價│侵害原告商標專用權註冊證號│
│    │                    │（  新   台   幣  ）│數（HELLO KITTY部分）     │
├──┼──────────┼──────────┼─────────────┤
│ 一 │皮包（拉鍊式）      │四五０元            │142714                    │
├──┼──────────┼──────────┼─────────────┤
│ 二 │凱蒂貓造型燈        │二五０元            │231018                    │
├──┼──────────┼──────────┼─────────────┤
│ 三 │手機套（塑膠製）    │七五元              │無                        │
├──┼──────────┼──────────┼─────────────┤
│ 四 │記事包              │一三０元            │142714                    │
├──┼──────────┼──────────┼─────────────┤
│ 五 │時鐘                │二四九元            │142912                    │
├──┼──────────┼──────────┼─────────────┤
│ 六 │護照護套            │一一０元            │142714                    │
├──┼──────────┼──────────┼─────────────┤
│ 七 │手機套（皮製）      │四九九元            │無                        │
├──┼──────────┼──────────┼─────────────┤
│ 八 │皮夾                │四五０元            │142714                    │
├──┼──────────┼──────────┼─────────────┤
│ 九 │玩偶                │二五０元            │142953                    │
├──┼──────────┼──────────┼─────────────┤
│一０│口紅盒              │一三五元            │142884                    │
├──┼──────────┼──────────┼─────────────┤
│一一│手提包              │一一０元            │142714                    │
├──┼──────────┼──────────┼─────────────┤
│一二│皮包（扣式）        │四五０元            │142714                    │
├──┼──────────┼──────────┼─────────────┤
│一三│盥洗包              │二五０元            │142884                    │
├──┼──────────┼──────────┼─────────────┤
│一四│梳子                │八０元　            │144613                    │
└──┴──────────┴──────────┴─────────────┘
┌──────────────────────────────────────┐
│附表二                                                                      │
├──┬──────────┬──────────┬─────────────┤
│編號│物    品    名    稱│零    售    單    價│侵害原告商標專用權註冊證號│
│    │                    │（  新   台   幣  ）│數（HELLO KITTY部分）     │
├──┼──────────┼──────────┼─────────────┤
│ 一 │電子收納盒　　      │五七五元            │無                        │
├──┼──────────┼──────────┼─────────────┤
│ 二 │ＣＤ收納盒          │一八０元            │142748                    │
├──┼──────────┼──────────┼─────────────┤
│ 三 │夾子                │二四０元            │無                        │
└──┴──────────┴──────────┴─────────────┘
┌──────────────────────────────────────┐
│附表三                                                                      │
├──┬──────────┬──────────┬─────────────┤
│編號│物    品    名    稱│零    售    單    價│侵害原告商標專用權註冊證號│
│    │                    │（  新   台   幣  ）│數（MY MELODY部分）       │
├──┼──────────┼──────────┼─────────────┤
│ 一 │ＣＤ皮夾　　　      │一五０元            │142716                    │
├──┼──────────┼──────────┼─────────────┤
│ 二 │玩偶　　　　　      │一五０元            │142955                    │
├──┼──────────┼──────────┼─────────────┤
│ 三 │便條紙盒　　　　    │一六０元            │無                        │
└──┴──────────┴──────────┴─────────────┘
